【裁判字號】    89,易,280
【裁判日期】    890330
【裁判案由】    竊盜
【裁判全文】
臺灣板橋地方法院刑事判決                          八十九年度易字第二八號
    公  訴  人  臺灣板橋地方法院檢察署檢察官
    被      告  丙○○
右列被告因贓物案件，經檢察官提起公訴（八十八年度偵字第一三六四四號），本院
判決如左：
    主  文
丙○○收受贓物，處拘役伍拾日，如易科罰金，以佰元折算壹日。
    事  實
一、丙○○於民國（下同）八十八年五月二十九日二十時許，在台北縣土城市○○路
    ○段十六號五樓友人甲○○租屋處，明知甲○○（所涉竊盜部分由檢察官另移由
    台灣板橋地方法院另案併案審理）持有之牌照ＧＪＫ－二三二號輕機車，係來路
    不明之他人失竊之贓車〔按該機車為乙○○所有（車主登記為黃秋燕），於八十
    八年四月二十五日二十二時三十分許，在台北縣土城市○○街九號前遭竊〕，竟
    仍向甲○○借用，而予收受後供己騎用。嗣於八十八年五月三十日二十二時三十
    分許，丙○○騎乘上開牌照ＧＪＫ－二三二號贓車，行經臺北縣中和市○○路華
    中橋上，為警查獲。
二、案經台北縣警察局中和分局報請報請臺灣板橋地方法院檢察署檢察官偵查起訴。
    理  由
一、訊據被告丙○○固坦承其於前揭時地對於向甲○○借用收受上開機車供己騎用等
    情不諱，惟矢口否認有收受贓物之犯行，辯稱：伊僅向甲○○借用該牌照ＧＪＫ
    －二三二號輕機車其去買酒，不知該機車是他人失竊贓車云云。然查：(一)、牌照
    ＧＪＫ－二三二號輕機車，為被害人乙○○所有（車主登記為黃秋燕），於八十
    八年四月二十五日二十二時三十分許，在台北縣土城市○○街九號前失竊等情，
    業據被害人乙○○於警訊時指述綦詳（見偵查卷第九頁），並有贓物認領保管單
    及車輛失竊證明單影本各一紙在卷可稽，是該機車係失竊之贓車，已無庸置疑；
    (二)、證人甲○○於警訊中雖證稱：上開贓車並非伊借予被告丙○○云云，然查上
    開贓車確係甲○○於前揭時地出借予被告騎用等情，除迭據被告供承在卷外，並
    核與證人侯志鴻於偵訊中供述相符（見偵查卷第三十八頁正面），是證人甲○○
    前揭於警訊中之陳述，應屬飾卸之詞，不足採信，被告所稱該機車確係向甲○○
    借用乙節，堪予採信。(三)、再者，被告丙○○與甲○○只是認識，並不很熟，當
    天借用該機車僅係要去買酒，及被告於收受該機車時並未向甲○○者索取該機車
    行車執照或合法來源證明資料等情，業據被告於警訊及偵審中供明在卷；且按借
    用機車，為避免機車來源之不正當性，一般人必會要求行車執照或其他車籍資料
    一併交付，以免騎用來路不明之機車，此為眾所週知之事實，被告自難委為不知
    。由是觀之，被告既與證人甲○○並非熟識，足見其等二人交情非深，況被告自
    甲○○收受該機車時，又未向甲○○索取該車之行車執照或問明機車來源，復非
    一時借用買酒即還，而係騎乘至翌日即八十八年五月三十日二十二時三十分許，
    始為警在上開地點查獲，此與一般借用機車之常情有違，亦與被告所辯因要去買
    酒而臨時借用之情況相悖，更遑論被告係向並非熟識、無何交情之甲○○借用？
    此益徵被告收受該機車時，應係明知該機車係屬來源不明之贓車無疑。從而，被
    告前開所辯不知該機車係贓車乙節，均與常情有違，顯係卸責之詞，委難採信。
    事證明確，被告犯行堪予認定。
二、核被告丙○○所為，係犯刑法第三百四十九條第一項之收受贓物罪。爰審酌被告
    犯罪之動機、目的、手段，犯罪所生之損害，及犯罪後態度等一切情狀，量處如
    主文所示之刑，並諭知易科罰金之折算標準，以示懲儆。
據上論斷，應依刑事訴訟法第二百九十九條第一項前段，刑法第三百四十九條第一項
、第四十一條，罰金罰鍰提高標準條例第一條前段、第二條，判決如主文。
本案經檢察官彭聖斐到庭執行職務
中      華      民      國      八十九      年     三     月    三十    日
                                      臺灣板橋地方法院刑事第四庭
                                          法  官  劉  大  衛
右正本證明與原本無異
如不服本判決應於送達後十日內向本院提出上訴狀
                                          書記官  蕭  興  南
中      華      民      國      八十九      年     四     月     六     日
附錄本案論罪科刑法條全文：
刑法第三百四十九條
收受贓物者，處三年以下有期徒刑、拘役或五百元以下罰金。
搬運、寄藏、故買贓物或為牙保者，處五年以下有期徒刑、拘役或科或併科一千元以
下罰金。
因贓物變得之財物，以贓物論。


司法院資訊處製作；財團法人民間司法改革基金會備份。
